臺灣雲林地方法院刑事裁定
111年度單聲沒字第92號
聲  請  人  臺灣雲林地方檢察署檢察官
受  刑  人  洪雪瑜


上列聲請人因被告違反商標法案件（110年度偵字第2521號），
聲請單獨宣告沒收（110年度緩字第547號），本院裁定如下：
    主  文
扣案如附表所示之物均沒收。
    理  由
一、聲請意旨略以：被告洪雪瑜因違反商標法案件，前經臺灣雲
    林地方檢察署〈下稱雲林地檢署〉檢察官以110年度偵字第252
    1號案件為緩起訴處分確定，緩起訴期間已於民國111年5月2
    5日期滿且未經撤銷。而該案經扣押如附表編號1所示仿冒哆
    啦A夢商標之湯匙81件、如附表編號2所示仿冒哆啦A夢商標
    之杯墊112件、如附表編號3所示仿冒Hello Kitty商標之湯
    匙75件、如附表編號4所示仿冒Hello Kitty商標之杯墊372
    件（詳如雲林地檢署110年度保字第446號扣押物品清單所載
    ），均為被告於109年10月至11月間某不詳時間，自大陸地
    區淘寶網所購買之仿冒商標商品，性質上不宜任令在外流通
    ；另附表編號5為被告主動繳回於109年10月間起至109年12
    月31日為警查獲時止販賣仿冒商標商品之犯罪所得新臺幣（
    下同）600元，爰依刑事訴訟法第259條之1、刑法第38條之1
    第1項前段（聲請書誤載為刑法第38條第2項，應予更正）、
    第40條第2項、商標法第98條等規定，聲請單獨宣告沒收等
    語。
二、按違禁物或專科沒收之物得單獨宣告沒收，刑法第40條第2
    項定有明文。參諸該條立法理由所示：「刑法分則或刑事特
    別法關於專科沒收之物，例如偽造之印章、印文、有價證券
    、信用卡、貨幣，雖非違禁物，然其性質究不宜任令在外流
    通，自有單獨宣告沒收之必要。」並綜核刑法第200條、第2
    05條、第219條等規定，可知所謂專科沒收之物，應指法文
    明定「不問屬於犯人與否，沒收之」之絕對義務沒收者而言
    。又侵害商標權、證明標章權或團體商標權之物品或文書，
    不問屬於犯罪行為人與否，沒收之，此為商標法第98條所明
    定。是侵害商標權之物品，既為應予絕對義務沒收之物，自
    屬刑法第40條第2項所稱之專科沒收之物。
三、經查：
  ㈠本件被告因違反商標法案件，經雲林地檢署檢察官以110年度
    偵字第2521號為緩起訴處分確定，緩起訴期間自110年5月26
    日起至111年5月25日止，期滿未經撤銷等情，有上開緩起訴
    處分書、檢察官緩起訴處分命令通知書（見雲林地檢署110
    年度緩字第547號卷第1至3頁）及本院卷附臺灣高等法院被
    告前案紀錄表各1份在卷可參（見本院卷第11頁），復經本
    院調取前開偵查、執行案卷核閱無訛，首堪認定屬實。
  ㈡扣案如附表編號1至2所示仿冒哆啦A夢商標之湯匙、杯墊；編
    號3至4所示仿冒Hello Kitty商標之湯匙、杯墊，均係侵害
    商標權之物品乙節，有日本三麗鷗股份有限公司委任律師出
    具之刑事陳報狀、經濟部智慧財產局商標檢索系統商標單筆
    詳細報表、商標資料檢索服務暨商品及服務名稱分類查詢結
    果、委由萬國法律事務所進行鑑定後出具之侵害商標權真仿
    品比對報告、侵權仿冒品鑑價報告各1份、小學館集英社製
    作股份有限公司委由國際影視有限公司進行鑑定後出具之鑑
    定報告書、授權書、經濟部智慧財產局商標檢索系統商標單
    筆詳細報表、商標資料檢索服務暨商品及服務名稱分類查詢
    結果、仿冒商品鑑價報告書各1份、本院109年度聲搜字第68
    8號搜索票1張、內政部警政署保安警察第二總隊刑事警察大
    隊偵二隊搜索、扣押筆錄暨扣押物品收據、扣押物品目錄表
    各1份、被告以「abcd616426」之帳號在蝦皮購物網站上販
    售如附表編號1至4所示湯匙、杯墊之網頁擷圖資料2紙、被
    告經扣押之仿冒商標商品照片與查獲現場擷取照片、扣案物
    品相片對照表各1份在卷可稽（見雲林地檢署110年度偵字第
    2521號卷第18至52頁），揆之前揭規定及說明，上揭扣案如
    附表編號1至4所示之侵害商標權商品，均為專科沒收之物，
    應依商標法第98條規定予以宣告沒收，並得依刑法第40條第
    2項規定單獨宣告之。是聲請人此部分之聲請，於法尚無不
    合，應予准許。
  ㈢又扣案如附表編號5所示之現金600元，為被告所繳回其於109
    年10月間起至109年12月31日為警查獲時止販賣仿冒商標商
    品之犯罪所得，是聲請人就上開經扣案之犯罪所得，依刑事
    訴訟法第259條之1、刑法第38條之1第1項前段規定，聲請單
    獨宣告沒收，於法有據，亦應予准許。
四、依刑事訴訟法第455條之36第2項、第259條之1，商標法第98
    條，刑法第38之1條第1項前段、第40條第2項，裁定如主文
    。
中　　華　　民　　國　　111 　年　　6 　　月　　23　　日
                  刑事第三庭  法  官  蘇珈漪
以上正本證明與原本無異。
如不服本裁定，應於裁定送達後5日內向本院提出抗告狀。
                              書記官  曾百慶
中　　華　　民　　國　　111 　年　　6 　　月　　23　　日

附表：
編號      名    稱   數  量 （現金單位為新臺幣）      備   註 1 哆啦A夢商標湯匙 81件（含警方假冒買家購買蒐證之20件） 雲林地檢署110年度保字第446號編號1 2 哆啦A夢商標杯墊 112件 雲林地檢署110年度保字第446號編號2 3 Hello Kitty商標湯匙 75件 雲林地檢署110年度保字第446號編號3 4 Hello Kitty商標杯墊 372件 雲林地檢署110年度保字第446號編號4 5 被告繳回販賣仿冒商標商品之犯罪所得 600元 雲林地檢署110年度保字第448號